# 预充值卡的会计处理

提问人：zhs7403 时间：2021-12-01 06:40:05
请问目前普遍存在的预充值卡应计入合同负债还是预收账款，依据是什么？
此外，预充值时，还会送礼品和积分等，比如充值 1 万送 100 积分、 10 个红包（可以在商家抵现金 10 ）和送 50 元礼品，这种业务始否应该认为先按照礼品公允价值销售，比如礼品是 55 ，再考虑积分和红包的公允价值，再按照余值法得出充值卡冲现金的入账金额？之所以余值法，是因为充值很多客户，而且每次活动赠送不同，公允价值拆分大批量很难操作。那么余值法后剩余的充值金额应计入合同负债还是预收账款，依据是什么？同时，礼品部分作为一项销售行为是否合理？我理解不属于无偿赠送促销行为，因为不充值不赠送。
此外，积分和红包此时计入什么科目（合同负债还是预收账款）？公允价值实务中如何得出？有没有可以操作的案例借鉴？

回答人：chenyiwei
1 、请参考《收入准则应用案例–合同负债 （涉及不同增值税率的储值卡） 》、《收入准则应用案例–合同负债 （电商平台预售购物卡）》。
2 、可以理解为“应该认为先按照礼品公允价值销售，比如礼品是 55 ，再考虑积分和红包的公允价值，再按照余值法得出充值卡冲现金的入账金额”，其余充值金额按照上述两个应用案例处理。
参考：《中审众环研究 2020 》之“问题2-1-52（充值赠品的相关会计处理）”。